臺灣桃園地方法院小額民事判決　　110年度桃保險小字第302號
　
原　　　告　明台產物保險股份有限公司

法定代理人　長瀬耕一
訴訟代理人　莊友仁　
　　　　　　陳振盛　
被　　　告　江守治　

 
上列當事人間損害賠償事件，本院於中華民國110 年9 月24日言
詞辯論終結，判決如下：
    主    文
原告之訴駁回。
訴訟費用新臺幣壹仟元由原告負擔。
    事實及理由
壹、程序方面：
    按「訴狀送達後，原告不得將原訴變更或追加他訴。但有下
    列各款情形之一者，不在此限：⒊擴張或減縮應受判決事項
    之聲明者」，民事訴訟法第255 條第1 項第3 款定有明文。
    本件原告原起訴請求：「被告應給付原告新臺幣（下同）24
    ,931元，及自起訴狀繕本送達翌日起至清償日止，按週年利
    率5%計算之利息。」，嗣於民國110 年9 月24日變更聲明為
    ：「被告應給付原告21,169元，及自起訴狀繕本送達翌日起
    至清償日止，按週年利率5%計算之利息。」（見本院卷第44
    頁），核原告所為係減縮應受判決事項之聲明，依上揭規定
    ，應予准許。
貳、實體方面：
一、原告主張：被告於民國108 年5 月28日11時30分許，騎乘車
    牌號碼000- 000號普通重型機車，行經桃園市桃園區國際路
    橋下槌球場處，因駕車不慎，致撞擊由原告承保車體損失險
    、訴外人游泰隆駕駛其所有之車牌號碼000-0000號自用小客
    車（下稱系爭車輛），致系爭車輛受損，原告依約賠付車體
    修復費用24,931元（工資20,561元、零件4,370 元），扣除
    系爭車輛合理零件折舊額，則原告得代位對被告請求之金額
    為21,169元，爰依保險代位及侵權行為之法律關係，請求被
    告賠償損害等語。並聲明：被告應給付原告21,169元，及自
    起訴狀繕本送達翌日起至清償日止，按週年利率5%計算之利
    息。
二、被告則以：
    沒有這件事，不是我撞的，我沒有騎車撞他們車子等語，並
    聲明：原告之訴駁回。
三、得心證之理由：
  ㈠按「當事人主張有利於己之事實者，就其事實有舉證之責任
    。但法律別有規定，或依其情形顯失公平者，不在此限。」
    ，民事訴訟法第277 條定有明文。又「民事訴訟如係由原告
    主張權利者，應先由原告負舉證之責，若原告先不能舉證，
    以證實自己主張之事實為真實，則被告就其抗辯事實即令不
    能舉證，或其所舉證據尚有疵累，亦應駁回原告之請求。」
    （見最高法院17年上字第917 號判例要旨）。次按「因故意
    或過失，不法侵害他人之權利者，負損害賠償責任」，民法
    第184 條第1 項前段定有明文，而此條文所指侵權行為之成
    立，須具備：①有加害行為。②有故意或過失。③加害行為
    須具不法性。④4)侵害他人之權利。⑤侵害行為與損害之間
    須有因果關係之要件。是主張有侵權行為發生之被害人即須
    就上開各項要件負舉證責任。
  ㈡本件原告主張被告駕車不慎撞擊系爭車輛，無非係以游泰隆
    向原告提出保險給付申請時，在申請書上對方資料欄，記載
    姓名「江守治」、車號「MWW-476 」之資料為據，有該理賠
    申請書在卷可參（見本院卷第7 頁），惟經本院向桃園市政
    府警察局桃園分局調取交通事件之處理卷宗，其內就駕車撞
    擊系爭車輛之姓名記載為不詳，卷宗內亦無監視器或行車紀
    錄畫面等資料，有該警局資料存卷可參（見本院卷第13-22
    頁），是本件實未經警方查獲何人駕車撞擊系爭車輛，況游
    泰隆於案發當日係向警察表示：伊不知道肇事者，伊所有車
    輛沒有車損，對方車頭有很多擦傷破裂，但現場都沒有任何
    碎片，而且對方撞成那樣，可是相對位置伊的鈑金都沒有凹
    陷擦傷等語（見本院卷第16頁），核與原告提出之估價單係
    系爭車輛右前車門等多處遭嚴重擦撞而送維修等情要屬不符
    ，倘游泰隆確實在現場即知肇事者資料，何以於警局時不向
    警員為告知？故被告是否騎車撞擊系爭車輛致受損乙節，不
    無啟人疑竇之處。至原告雖指稱：警訊筆錄載明肇事機車車
    號為MWW-476 號，且該機車為被告母親曾秀雲名下云云（見
    本院卷第44頁反面），惟此亦無法佐證原告前揭主張為真，
    而原告復未能提出其他證據以實其說，則其依侵權行為及保
    險代位之法律關係，請求被告賠償系爭車輛修復費用，尚屬
    無據。
四、綜上所述，原告依侵權行為及保險代位之法律關係，請求被
    告給付21,169元，及自起訴狀繕本送達之翌日起至清償日止
    ，按週年利率5 ％計算之利息，為無理由，應予駁回。
五、本件事證已臻明確，兩造其餘主張陳述、攻擊防禦方法及證
    據，經斟酌後核與判決結果無影響，爰不一一論述，附此敘
    明。
六、訴訟費用負擔之依據：民事訴訟法第78條。並依同法第436
    條之19第1 項規定，確定訴訟費用額1,000 元由原告負擔。
　
中    華    民    國   110    年    10    月     8    日
                  桃園簡易庭  法  官  汪智陽
以上正本係照原本作成。
如不服本判決，應於送達後20日內，向本院提出上訴狀並表明上
訴理由，如於本判決宣示後送達前提起上訴者，應於判決送達後
20日內補提上訴理由書（須附繕本）。
如委任律師提起上訴者，應一併繳納上訴審裁判費。
中    華    民    國   110    年    10    月     8    日
                              書記官  陳家蓁
附錄：
一、民事訴訟法第436條之24第2項：
    對於小額程序之第一審裁判上訴或抗告，非以其違背法令為
    理由，不得為之。
二、民事訴訟法第436條之25：
    上訴狀內應記載上訴理由，表明下列各款事項：
    ㈠原判決所違背之法令及其具體內容。
    ㈡依訴訟資料可認為原判決有違背法令之具體事實。
三、民事訴訟法第471條第1項：（依同法第436條之32第2項規定
    於小額事件之上訴程序準用之）
    上訴狀內未表明上訴理由者，上訴人應於提起上訴後20日內
    ，提出理由書於原第二審法院；未提出者，毌庸命其補正，
    由原第二審法院以裁定駁回之。